臺灣高等法院高雄分院刑事判決
110年度上訴字第1130號
                    110年度上訴字第1132號
上  訴  人  
即  被  告  曾智祥



選任辯護人  莊雯琇律師(法扶律師)
上列上訴人因違反槍砲彈藥刀械管制條例等案件，不服臺灣屏東
地方法院109年度訴字第878號、110年度重訴字第9號（合併審理
），中華民國110年10月21日第一審判決（起訴案號：臺灣屏東
地方檢察署109年度偵字第2968號；追加起訴案號:同署110年度
偵字第6257號、第7238號），提起上訴，本院合併審理，判決如
下：
    主  文
上訴駁回。
    事  實
一、曾智祥明知可發射子彈具殺傷力之槍枝及具殺傷力之子彈，
    均為槍砲彈藥刀械管制條例所規定之管制物品，非經許可，
    不得持有，竟未經許可，基於持有可發射子彈具殺傷力槍枝
    及具殺傷力子彈之犯意，於民國108 年10月間某日前（起訴
    書記載為不詳之時間），以不詳之方式取得可發射子彈具殺
    傷力之非制式手槍1 支(即扣案如附表二編號1所示)；及具
    殺傷力之子彈2 顆(即扣案如附表二編號2 所示)，而持有至
    109 年3 月25日18時43分許為警查獲時止。
二、曾智祥明知可發射子彈具殺傷力之非制式手槍及具殺傷力之
    子彈，均為槍砲彈藥刀械管制條例所規定之管制物品，非經
    許可，不得製造、持有，先於99年5 月29日另案羈押釋放後
    之99年間某日，經真實姓名年籍不詳、自稱「吳鳳城」（下
    稱「吳鳳城」）之人交付手槍半成品1 支（含槍管、槍身、
    槍身握把及彈匣；下稱手槍半成品），再未經許可，基於製
    造具殺傷力之非制式手槍、子彈之犯意，於108 年6 月至11
    0 年2 月間，委請其不知情之子曾泰瑋上露天拍賣網站購買
    而取得金牛座鋼製擊錘、金牛座保險定位珠及彈簧、9mm 金
    色裝飾彈頭、KAISER土耳其9mm PAK 空包彈（內含火藥）、
    WALTHER cal 9mm PAK 裝飾彈等物品，曾智祥復在某五金行
    購買扣案如附表二編號3 所示之銅管切割器1 個後，於110
    年1 、2 月間，在其位於屏東縣○○鄉○○路000 巷0 號住處內
    ，將金牛座鋼製擊錘、金牛座保險定位珠及彈簧，裝置入手
    槍半成品之槍身中，製造可發射子彈具殺傷力之非制式手槍
    1 支(即扣案如附表二編號5所示)；另以前述銅管切割器1個
    ，將前述KAISER土耳其9mm PAK 空包彈（內含火藥）之前端
    擋片割開，將前述彈頭塞入空包彈前端，以此方式製造具殺
    傷力之子彈7 顆(即扣案如附表二編號6 所示)而持有之。嗣
    於110 年3 月25日11時55分許，在其上址住處，經警持屏東
    地方法院核發之搜索票及其同意搜索，扣得如附表二編號3 
    至4 所示之物。又於110 年6 月22日22時55分許，曾智祥騎
    乘車牌號碼000-000 號普通重型機車，行經屏東縣新園鄉五
    房路與龍洲路口時，因形跡可疑而為警攔查，未停車受檢，
    加速離去，行駛至屏東縣新園鄉五房路157 巷與環堤路口時
    ，不慎自摔倒地，棄車逃逸，將隨身攜帶物品沿路丟棄，經
    警方追躡而至將其逮捕，於110 年6 月22日23時37分許，經
    警附帶搜索及其同意搜索，扣得如附表二編號5 至8 所示之
    物，循線查悉上情。
三、案分別經陳玉峰訴由屏東縣政府警察局恆春分局、屏東縣政
　　府警察局東港分局報告臺灣屏東地方檢察署檢察官偵查起訴
　　及追加起訴。
    理  由
一、證據能力：按被告以外之人於審判外之言詞或書面陳述，屬
    傳聞證據，原則上不得作為證據；惟按被告以外之人於審判
    外之陳述，雖不符刑事訴訟法第159條之1至第159條之4之規
    定，而經當事人於審判程序同意作為證據，法院審酌該言詞
    陳述或書面陳述作成時之情況，認為適當者，亦得為證據，
    刑事訴訟法第159條第1項、第159條之5第1項分別定有明文
    。查本判決所引用屬於傳聞證據之部分，均已依法踐行調查
    證據程序，且檢察官及被告於本院審理時，均明示同意有證
    據能力（見本院第1130號卷第116頁至第119頁），基於尊重
    當事人對於傳聞證據之處分權，及證據資料愈豐富愈有助於
    真實發現之理念，本院審酌該等證據作成時情況，並無違法
    取證之瑕疵，且無顯不可信之情形，以之作為證據應屬適當
    ，自均有證據能力。
二、認定犯罪事實所憑之證據及理由：
㈠、上揭事實欄一部分，業據上訴人即被告曾智祥（下稱被告)
　　於原審及本院審理中均坦承不諱（見原審訴卷一第96頁、訴
    卷二第11、138 頁及本院第1132號卷第130頁），並有屏東
    縣政府警察局恆春分局扣押筆錄、扣押物品目錄表及查獲之
    槍彈照片等件在卷可稽（見警00000000000卷第35至39、83
    至85頁）；又有如附表二編號1 所示可發射子彈具殺傷力之
    非制式手槍1 支、如附表二編號2 所示具殺傷力之子彈2 顆
    扣案可佐。另該槍、彈經送內政部警政署刑事警察局，以檢
    視法、性能檢驗法、試射法、比對顯微鏡法鑑定，結果為：
    ㈠送鑑手槍1 支（槍枝管制編號0000000000號，不含彈匣）
    ，認係非制式手槍，由仿手槍外型製造之槍枝，組裝已貫通
    之金屬槍管而成，擊發功能正常，可供擊發適用子彈使用，
    認具殺傷力。㈡送鑑子彈2 顆，1 顆認係口徑9×19mm制式子
    彈，彈底發現有撞擊痕跡，經試射，可擊發，認具殺傷力；
    1 顆認係非制式子彈，由口徑9mm 制式空包彈組合直徑約8.
    7mm 金屬彈頭而成，經檢視，彈底發現有撞擊痕跡，經試射
    ，可擊發，認具殺傷力等情，有該局109 年8 月4 日刑鑑字
    第1090037075號鑑定書及所附照片在卷足憑（見偵2968卷第
    275 至278 頁）。綜上，足認被告上述任意性之自白與事實
    相符，堪以採信，此部分事證明確，犯行洵堪認定，應依法
    論科。
㈡、上揭事實欄二部分：被告於本院審理中就非法製造子彈部分
    坦承不諱（見本院1132卷第130頁），但就非法製造槍枝部
    分辯稱：於99年間「吳鳳城」交付的都是成品，伊都有在場
    且參與製造槍枝。後來因擊錘、保險定位珠及彈簧生鏽，伊
    才於108年買新的擊錘、保險定位珠、彈簧來更換；伊係就
    生鏽部分之零件換掉而已，並非製造（改造）云云；然查，
    被告就此部分之犯罪事實，業據被告於警詢、偵查、原審審
    理中均坦承不諱（見警00000000000卷第3頁；偵6257卷第22
    5至226 、249至250頁；原審重訴卷第62、129 頁），核與
    證人即被告之子曾泰瑋（下稱曾泰瑋）於警詢中之證述互有
    相符（見警7800卷第49至53頁），即被告分別於警詢、偵查
    訊問及原審訊問中已非常明確供稱：「該改造手槍1把，是
    我於民國110年許，在....家自己買零件改造的。.....。後
    來我自己補齊零件改裝完成。7顆子彈也是自己改造的。」
    、「該半成品改造手槍槍管、槍身、槍身握把及彈匣都有了
    ，只差鋼製擊錘、保險定位珠、彈簧，所以我在110年1、2
    月在我住處將改這些零件組裝上去後，就為成品改造手槍。
    」；「（槍枝從何來？）我自己買零件改裝的。」「當時他
    有改二支槍，一支成品，一支半成品，成品那一支就是我在
    109年3月份遭查獲，目前被起訴的那一支；半成品的那一支
    ，是我在110年1、2月份備齊前開零件再行組裝的。」等語
    （分見警00000000000卷第3頁、偵6257卷第226頁），是被
    告於為警查獲時（110年6月22）已將該查獲之槍枝來源供述
    明確；甚於原審審理中訊之「(同時、同地跟吳鳳城拿成品
    手槍壹支、半成品手槍壹支？）」時，亦答稱「壹支有裝好
    彈簧，另壹支還沒有裝好彈簧。」等語（見原審重訴卷第62
    頁）。再者，被告係於110年6月22日23時許攜帶系爭槍枝（
    即附表二編號5）而為警查獲，而本院訊之「（於當日深夜1
    1時許，你為何帶槍枝把玩？）」時，亦答稱：「我是到堤
    防那裡要試槍。」等語（見本院1132卷第174頁），果如被
    告翻異前供所稱：「取得時已是成品，伊僅就生鏽之零件更
    換而已」等情，則該槍枝既然原是可用之成品，如僅更換生
    鏽之零件而已，根本不需要再大費周章為試槍，但被告卻於
    三更半夜外出，並冒被查獲之危險為試槍（測試槍枝之意）
    ，是被告上開生鏽之說，有違常理。換言之，被告最早取得
    該槍枝時，應尚為半成品，直到被告委請其子曾泰瑋購齊零
    件，並於110年1、2月間組裝為成品後，始又於110年6月22
    日深夜外出欲為試槍，被告上開所辯，均係臨訟避重就輕之
    詞，不足為信。另附有員警偵查報告、110 年6 月22日自願
    受搜索同意書、屏東縣政府警察局東港分局扣押筆錄、扣押
    物品目錄表、蒐證照片、110 年3 月25日自願受搜索同意書
    、新北市政府警察局三峽分局、搜索扣押筆錄、扣押物品目
    錄表、曾泰瑋行動電話翻拍照片、原審法院110 年聲搜字第
    221 號搜索票等在卷可稽（見警5600卷第1 至2 、13至17、
    42至57頁；警7800卷第44至47、56至60、62頁），又有如附
    表二編號5 所示可發射子彈具殺傷力之非制式手槍1 支、如
    附表二編號6 所示具殺傷力之子彈7 顆扣案可佐。另該槍、
    彈經送內政部警政署刑事警察局，以檢視法、性能檢驗法、
    試射法鑑定，結果為：㈠送鑑手槍1 支（槍枝管制編號00000
    00000號），認係非制式手槍，由仿手槍外型製造之槍枝，
    組裝已貫通之金屬槍管而成，擊發功能正常，可供擊發適用
    子彈使用，認具殺傷力。㈡送鑑子彈7 顆，認均係非制式子
    彈，由口徑9mm 制式空包彈組合直徑約8.8mm 金屬彈頭而成
    ，採樣2 顆試射，均可擊發，認具殺傷力等情，有該局110
    年7 月22日刑鑑字第1100068151號鑑定書及所附照片在卷足
    憑（偵6257卷第241 至243 頁）。另依曾泰瑋行動電話翻拍
    照片顯示108 年6 月間即有上露天拍賣網站購買前述製造槍
    、彈所需物品之紀錄（警7800卷第56頁）。綜上，足認被告
    警詢、偵查訊問及原審審理中之上述自白與事實相符；況亦
    無證據證明上開自由有非任意性之情事，是此部分之犯罪事
    實應已事證明確，被告犯行洵堪認定。
三、論罪科刑：
㈠、事實欄一部分：被告為此部分行為後，槍砲彈藥刀械管制條
    例第7 條第4 項規定於109 年6 月10日經總統公布修正施行
    ，並自同年月12日起生效。修正前持有非制式手槍，且其殺
    傷力非與制式手槍相當或超過制式手槍者，依修正前槍砲彈
    藥刀械管制條例第8 條第4 項規定，法定刑為「3 年以上10
    年以下有期徒刑，併科新臺幣（下同）700 萬元以下罰金」
    。修正後持有非制式手槍者，依槍砲彈藥刀械管制條例第7 
    條第4 項規定，法定刑為「5 年以上有期徒刑，併科1,000 
    萬元以下罰金」。經新舊法比較結果，修正後規定未較有利
    於被告，故被告持有如附表二編號1 所示可發射子彈具殺傷
    力之非制式手槍1 支犯行，應適用被告行為時即修正前槍砲
    彈藥刀械管制條例第8 條第4 項規定論處。是核被告所為，
    就事實欄一部分，係犯修正前槍砲彈藥刀械管制條例第8 條
    第4 項之非法持有可發射子彈具殺傷力之槍枝罪及槍砲彈藥
    刀械管制條例第12條第4 項之非法持有子彈罪。被告自108 
    年10月間某日起，至109 年3 月25日18時43分許為警查獲時
    止，持有槍、彈之行為，為繼續犯。至未經許可持有槍、彈
    ，係侵害社會法益之罪，同時持有種類相同之槍、彈，縱令
    客體有數個（如數支同種類槍枝、數發同種類子彈），仍為
    單純一罪，不生想像競合問題，是被告同時持有如附表二編
    號2 所示具殺傷力之子彈有2 顆，亦僅成立非法持有子彈1 
    罪。又被告以一持有行為（槍、彈），同時觸犯上開2 罪名
    ，為想像競合犯，應依刑法第55條前段規定，僅從一重之非
    法持有可發射子彈具殺傷力之槍枝罪處斷。
㈡、事實欄二部分：核被告所為，就事實欄二部分，係犯槍砲彈
    藥刀械管制條例第7 條第1 項之非法製造非制式手槍罪、同
    條例第12條第1項之非法製造子彈罪。被告製造槍、彈後所
    持有之低度行為，為製造之高度行為吸收，不另論罪。至公
    訴意旨認被告非法製造非制式手槍部分係犯槍砲彈藥刀械管
    制條例第8 條第1 項之非法製造可發射子彈具殺傷力之槍枝
    罪，容有誤會；然因基本社會事實同一，業經法院審理中告
    知非法製造非制式手槍罪之法條及罪名（見原審重訴卷第61
    、103 、128 頁），無礙被告之訴訟防禦權，仍得依法審判
    ，並變更起訴法條。按非法製造槍砲彈藥刀械等違禁物，所
    侵害者為社會法益，如果同時製造之違禁物客體種類相同（
    同為手槍，或同為子彈，或同為爆裂物），縱令製造完成之
    客體有數個（如數枝手槍、數顆子彈、數顆爆裂物），或一
    部完成，一部未完成，應仍為單純一罪，不發生想像競合犯
    或一部既遂，一部未遂之問題。若同時製造2 種以上不相同
    種類之違禁物客體（如同時製造手槍及子彈，或手槍及爆裂
    物），則有一行為觸犯數罪名之想像競合犯適用。是被告非
    法製造之子彈雖有7顆，僅成立非法製造子彈罪1 罪。又被
    告製造槍、彈雖有數舉動，然各行為之獨立性極為薄弱，依
    一般社會健全觀念，難以強行分開，在刑法評價上，以視為
    數個舉動之接續實行，合為包括之一行為予以評價，較為合
    理，應論以接續犯。被告以接續之一行為，同時觸犯非法製
    造非制式手槍罪、非法製造子彈罪，為想像競合犯，應依刑
    法第55條前段規定，僅從一重之非法製造非制式手槍罪處斷
    。
㈢、被告所犯上開二罪間，犯意各別，行為互殊，應分論併罰。
㈣、按司法院釋字第775 號解釋意旨，係指符合刑法第47條第1項
    累犯規定要件者，法院仍應依個案情節，具體審酌其犯罪之
    一切情狀暨所應負擔之罪責，倘原應量處最低法定刑，於不
    符合刑法第59條所定要件之情形，若仍依累犯規定加重其最
    低本刑，致行為人被量處超過其所犯之罪之法定最低本刑，
    將使其所承受之刑罰超逾其所應負擔之罪責，而違背憲法比
    例及罪刑相當原則者，法院應裁量是否依該規定加重其最低
    本刑；亦即僅在行為人應量處最低本刑，否則即生罪責不相
    當而有過苛情形者，始得裁量不予加重，否則即非上開解釋
    意旨所指應裁量審酌之範圍，法院仍應回歸刑法第47條第1 
    項之累犯規定，於加重本刑至2 分之1 範圍內宣告其刑（最
    高法院109 年度台上字第5669號判決意旨參照）。查被告前
    因施用毒品案件，經原審法院以101 年度訴字第327 號判決
    判處有期徒刑1 年確定，於106 年6 月5 日縮短刑期假釋出
    監，至107 年9 月15日保護管束期滿假釋未經撤銷視為執行
    完畢，有臺灣高等法院被告前案紀錄表在卷可查，其於有期
    徒刑執行完畢後5 年內，故意再犯本件有期徒刑以上之數罪
    ，均為累犯，依前揭說明，因本案並無「應量處最低本刑，
    否則即生罪責不相當而有過苛情形」（詳後述量刑說明），
    故除非法製造非制式手槍罪法定本刑為無期徒刑部分不得加
    重外，其餘均應依刑法第47條第1項規定加重其刑。
四、上訴駁回之理由：
㈠、原審就上開犯行認被告罪證明確，因而適用相關規定，並審
    酌：被告漠視法令，持有、製造槍、彈，對社會治安及他人
    身體、生命安全潛藏之危害甚鉅，所為實應嚴重非難，且被
    告前因竊盜、強盜、偽造文書、違反槍砲彈藥刀械管制條例
    等案件經法院判處罪刑確定（構成累犯部分不重複評價），
    有臺灣高等法院被告前案紀錄表在卷可稽，素行不佳；惟念
    及被告就該持有槍彈及製造槍彈部分均坦承犯行（但於本院
    審理中又否認改造槍枝）；兼衡被告犯罪動機、目的、手段
    、於審理中自陳之生活狀況、智識程度及檢察官之求刑等一
    切情狀，分別就非法持有槍枝罪及非法製造非制式手槍罪各
    量處有期徒刑3年8月、7年4月，並各併科罰金5萬元、8萬元
    ，及諭知罰金如易服勞役之折算標準。復衡以被告上開犯行
    罪名互有異同，各次犯行時間橫跨情形，地點均在屏東縣，
    考量整體犯罪過程之各罪關係、所侵害法益之性質、數罪對
    法益侵害之加重效應及罪數所反應行為人之人格及犯罪傾向
    等情狀，予以綜合判斷，就不得易科罰金之有期徒刑部分、
    併科罰金部分，定應執行刑為有期徒刑8年8月及併科罰金10
    萬元，另諭知罰金如易服勞役之折算標準。另就沒收部分敘
    明：⒈扣案如附表二編號1 所示可發射子彈具具殺傷力之非
    制式手槍1 支屬違禁物，應依刑法第38條第1 項規定宣告沒
    收。⒉至扣案如附表二編號2所示具殺傷力之子彈2顆均於鑑
    驗過程中試射，已因試射裂解喪失子彈功能，所留彈頭、彈
    殼，不具子彈完整結構，而無殺傷力，非屬違禁物，無庸宣
    告沒收。⒊扣案如附表二編號5 所示可發射子彈具殺傷力之
    非制式手槍1 支、如附表二編號6 所示之鑑驗試射後所餘具
    殺傷力子彈5 顆，均屬違禁物，如附表二編號7所示之金屬
    彈匣1個亦應整體視為違禁物，均應依刑法第38條第1 項規
    定宣告沒收。⒋扣案如附表二編號3 所示之銅管切割器1 個
    ，為被告所有供其為非法製造子彈犯行所用之物，爰依刑法
    第38條第2 項前段規定宣告沒收。⒌至扣案如附表二編號6 
    所示鑑驗過程中試射之2 顆子彈，已因試射裂解喪失子彈功
    能，所留彈頭、彈殼，不具子彈完整結構，而無殺傷力，非
    屬違禁物，自無庸宣告沒收。⒍另其餘扣案物，無證據證明
    與上開犯行具直接關連性，均無從宣告沒收。
㈡、經核原審判決就該部分之認事用法，核無不合，量刑亦已斟
    酌刑法第57條各款所列情狀，而未逾越法定範圍；亦無濫用
    其職權，應屬允當。至被告上訴意旨稱：原審量刑過重，並
    否認有製造槍枝；另原審亦未依刑法第59條之規定酌減其刑
    ，亦未詳加審酌、說明，亦有不當云云；經查：犯罪事實一
    之犯行即被告所論處附表一編號1之罪（即修正前槍砲彈藥
    刀械管制條例第8條第4項），其法定刑為有期徒刑3年以上
    、10年以下；犯罪事實二之犯行即被告所論處附表一編號5
    之罪（即槍砲彈藥刀械管制條例第7條第4項），其法定刑為
    有期徒刑7年以上，又被告係屬累犯，因而原審依其犯罪情
    狀，各量處3年8月、7年4月之徒刑，顯均已低度量刑，並無
    量刑過重或不當之情事。又被告一再擁槍自重、挑戰國家法
    令，已嚴重影響社會治安，其所為應予嚴重譴責，要無犯罪
    之情狀顯可憫恕而足以令一般人同情之可言，即認無「科以
    最低度刑仍嫌過重」之情事，是原審及本院均不予考量刑法
    第59條之適用，亦無不當或違法之處，一併敘明。被告空言
    否認犯罪，並指摘原判決量刑不當，均為無理由，應予駁回
    。
五、另原審判決關於被告所犯恐嚇安全罪部分（即附表一編號2
    、3、4部分），業經被告於本院審理中撤回上訴，而告確
　　定在案，爰不再贅述之。
據上論結，應依刑事訴訟法第368條，判決如主文。
本案經檢察官鍾佩宇提起公訴、檢察官李仲仁追加起訴，檢察官
李啟明到庭執行職務。
中　　華　　民　　國　　111 　年　　3 　　月　  15  　日
                  刑事第三庭    審判長法  官  吳進寶  
                                      法  官  徐美麗
                                      法  官  方百正
以上正本證明與原本無異。
如不服本判決，應於判決送達後20日內向本院提出上訴狀，其未
敘述理由者並應於提出上訴狀後20日內向本院補提理由書（應附
繕本）。
中　　華　　民　　國　　111 　年　　3 　　月　　15　　日
                                      書記官  林佳蓉
附錄本判決論罪科刑法條：
槍砲彈藥刀械管制條例第7條
未經許可，製造、販賣或運輸制式或非制式火砲、肩射武器、機
關槍、衝鋒槍、卡柄槍、自動步槍、普通步槍、馬槍、手槍或各
類砲彈、炸彈、爆裂物者，處無期徒刑或七年以上有期徒刑，併
科新臺幣三千萬元以下罰金。
未經許可，轉讓、出租或出借前項所列槍砲、彈藥者，處無期徒
刑或五年以上有期徒刑，併科新臺幣一千萬元以下罰金。
意圖供自己或他人犯罪之用，而犯前二項之罪者，處死刑或無期
徒刑；處徒刑者，併科新臺幣五千萬元以下罰金。
未經許可，持有、寄藏或意圖販賣而陳列第一項所列槍砲、彈藥
者，處五年以上有期徒刑，併科新臺幣一千萬元以下罰金。
意圖供自己或他人犯罪之用，以強盜、搶奪、竊盜或其他非法方
法，持有依法執行公務之人所持有之第一項所列槍砲、彈藥者，
得加重其刑至二分之一。
第一項至第三項之未遂犯罰之。
修正前槍砲彈藥刀械管制條例第8條
未經許可，製造、販賣或運輸鋼筆槍、瓦斯槍、麻醉槍、獵槍、
空氣槍或第四條第一項第一款所定其他可發射金屬或子彈具有殺
傷力之各式槍砲者，處無期徒刑或五年以上有期徒刑，併科新臺
幣一千萬元以下罰金。
未經許可，轉讓、出租或出借前項所列槍枝者，處五年以上有期
徒刑，併科新臺幣一千萬元以下罰金。
意圖供自己或他人犯罪之用，而犯前二項之罪者，處無期徒刑或
七年以上有期徒刑，併科新臺幣一千萬元以下罰金。
未經許可，持有、寄藏或意圖販賣而陳列第一項所列槍枝者，處
三年以上十年以下有期徒刑，併科新臺幣七百萬元以下罰金。
第一項至第三項之未遂犯罰之。
犯第一項、第二項或第四項有關空氣槍之罪，其情節輕微者，得
減輕其刑。


附表一：
編號 犯罪事實　　　　　　 論罪科刑及沒收　　　　　　　　　　　　　  1 如事實欄一所示 （即本院事實欄一） 原審判決：曾智祥犯非法持有可發射子彈具殺傷力之槍枝罪，累犯，處有期徒刑參年捌月，併科罰金新臺幣伍萬元，罰金如易服勞役，以新臺幣壹仟元折算壹日。扣案如附表二編號1 所示之物沒收。 本院判決：上訴駁回。  2 如事實欄二、㈠所示 曾智祥犯恐嚇危害安全罪，累犯，處有期徒刑參月，如易科罰金，以新臺幣壹仟元折算壹日。扣案如附表二編號1 、5 所示之物均沒收。  3 如事實欄二、㈡所示 曾智祥犯恐嚇危害安全罪，累犯，處有期徒刑參月，如易科罰金，以新臺幣壹仟元折算壹日。扣案如附表二編號1 所示之物沒收。  4 如事實欄二、㈢所示 曾智祥犯恐嚇危害安全罪，累犯，處有期徒刑參月，如易科罰金，以新臺幣壹仟元折算壹日。扣案如附表二編號1 所示之物沒收。  5 如事實欄三所示 （即本院事實欄二） 原審判決：曾智祥犯非法製造非制式手槍罪，累犯，處有期徒刑柒年肆月，併科罰金新臺幣捌萬元，罰金如易服勞役，以新臺幣壹仟元折算壹日。扣案如附表二編號3 、5 、7 所示之物、如附表二編號6 所示未經試射之子彈伍顆，均沒收。 本院判決：上訴駁回。 
附表二：
編號 物品名稱及數量　　　　　 備註　　　　　　　　　　　　 沒收與否及其依據 1 非制式手槍1 支（不含彈匣） 送鑑手槍1 支（槍枝管制編號0000000000號），認係非制式手槍，由仿手槍外型製造之槍枝，組裝已貫通之金屬槍管而成，擊發功能正常，可供擊發適用子彈使用，認具殺傷力（偵2968卷第275 頁）。 依刑法第38條第1 項、第38條第2 項前段規定宣告沒收。 2 子彈2 顆（均經鑑驗試射） 送鑑子彈2顆，鑑定情形如下： ①1 顆，認係口徑9x19mm制式子彈，彈底發現有撞擊痕跡，經試射，可擊發，認具殺傷力。 ②1 顆，認係非制式子彈，由口徑9mm 制式空包彈組合直徑約8.7mm 金屬彈頭而成，經檢視，彈底發現有撞擊痕跡，經試射，可擊發，認具殺傷力（偵2968卷第275 頁）。 均不予沒收。 3 銅管切割器1 個 警7800卷第47頁 依刑法第38條第2 項前段規定宣告沒收。 4　 喜得釘1 盒 警7800卷第47頁 不予沒收。 5 非制式手槍1 支（不含彈匣） 送鑑手槍1 支（槍枝管制編號0000000000號），認係非制式手槍，由仿手槍外型製造之槍枝，組裝已貫通之金屬槍管而成，擊發功能正常，可供擊發適用子彈使用，認具殺傷力（偵6257卷第241 頁）。 依刑法第38條第1 項、第38條第2 項前段規定宣告沒收。 6 子彈7 顆（鑑驗試射後餘5顆） 送鑑子彈7 顆，認均係非制式子彈，由口徑9mm 制式空包彈組合直徑約8.8mm 金屬彈頭而成，採樣2 顆試射，均可擊發，認具殺傷力（偵6257卷第241頁）。 ①未經試射之子彈5 顆均依刑法第38條第1 項規定宣告沒收。 ②經試射之子彈2 顆不予沒收。 7 金屬彈匣1 個 警5600卷第17頁；偵6257卷第241 頁 依刑法第38條第1 項規定宣告沒收。 8 iPhone XR行動電話1 支 警5600卷第17頁 不予沒收。